【裁判字號】    89,易,3405
【裁判日期】    891106
【裁判案由】    侵占
【裁判全文】
臺灣板橋地方法院刑事判決                        八十九年度易字第三四五號
    公  訴  人  臺灣板橋地方法院檢察署檢察官
    被      告  丙○○
右列被告因侵占案件，經檢察官提起公訴（八十九年度偵字第八七七三號），本院判
決如左：
    主  文
丙○○意圖為自己不法之所有，而侵占自己持有他人之物，處罰金壹萬元，如易服勞
役，以佰元折算壹日。
    事  實
一、丙○○於民國（下同）八十七年三月十六日，在臺北市○○路○段三十六巷十四
    弄十二號「促展交通有限公司」（下簡稱促展公司）營業處所，與該公司當時負
    責人乙○○簽訂契約，參與促展公司計程車無線電台營運，並向該公司租用無線
    電車台主機一部，約定每月租金為新臺幣（下同）一千八百元，於每月五日前繳
    納，押金二萬元，於裝機時簽發商業本票一紙為質，丙○○於取得該車台主機後
    即以之促展公司計程車無線電台營運在臺北縣市載客營業。詎丙○○自八十七年
    七月一日起即未依約按時繳交租金，經促展公司催討仍不繳納租金，且丙○○基
    於為自己不法所有之意圖，將上開自己持有促展公司無線電車台主機一部，予以
    侵占入己，嗣並於八十八年四月間某日，將該無線電車台主機連同其計程車一輛
    ，出售予他人。
二、案經被害人促展公司訴由臺灣板橋地方法院檢察署檢察官偵查起訴。
    理  由
一、被告丙○○於偵訊中固坦承於上開時、地向促展公司承租車台主機一部參與營運
    及未依約定繳交租金，仍繼續使用該無線電車台主機，且於八十八年四月間連同
    計程車出售予他人之事實不諱，惟矢口否認有侵占之犯行，並辯稱：伊出售計程
    車時，不知車內有無線電車台主機云云。然查：右揭事實，業據被害人促展公司
    之代理人乙○○於偵訊中、代理人甲○○於本院審理時指訴歷歷，並有租用機台
    合約書、切結書、執業登記證、行車執照、駕駛執照、郵局存證信函帳簿、本票
    、交通部計程車專用無線電台車台執照、經濟部公司執照、台北市政府營利事業
    登記證、汽車運輸業營業執照影本各一紙在卷可稽。且觀之被告坦承於八十七年
    三月間向促展公司租用車台主機，於八十八年四月間出售該計程車時，被告已使
    用該車台主機長達一年餘，其辯稱不知車台主機在計程車內，顯然不服常情，況
    該車台主機本身，本屬有價值之物，另參酌被告租用時尚另簽立金額為二萬元之
    本票一紙為質，益徵被告前開所辯，顯係卸責之詞，不足採信。被告對於告訴人
    促展公司之存證信函催討，置之不理，嗣並連同其計程車一併出售他人，其易持
    有為所有之侵占意圖，至為灼然。本件事證明確，被告犯行洵堪認定。
二、核被告丙○○之所為，係犯刑法第三百三十五條第一項意圖為自己不法之所有，
    而侵占自己持有他人之物之罪。爰審酌被告之品行、智識程度、犯罪動機、該車
    台主機之價值約二萬餘元（參見自訴代理人甲○○於本院之陳述及前開質押本票
    之金額），迄今未積極與被害人謀求和解及被告犯罪後之態度等一切情狀，量處
    如主文所示之刑，並諭知易服勞役之折算標準，以示薄懲。
三、被告經合法傳喚無正當理由不到庭，本院認係應科罰金之案件，故不待其陳述，
    逕行判決。
據上論斷，應依刑事訴訟法第二百九十九條第一項前段、第三百零六條，刑法第三百
三十五條第一項、第四十二條第二項，罰金罰鍰提高標準條例第一條前段、第二條，
判決如主文。
中      華      民      國      八十九      年     十     月     六     日
                                      台灣板橋地方法院刑事第四庭
                                          法  官  劉  大  衛
右正本證明與原本無異
如不服本判決應於送達後十日內向本院提出上訴狀
                                          書記官  蕭  興  南
中      華      民      國      八十九      年    十一    月     十    日
附錄本案論罪科刑法條全文：
刑法第三百三十五條：
意圖為自己或第三人不法之所有，而侵占自己持有他人之物者，處五年以下有期徒刑
、拘役或科或併科一千元以下罰金。
前項之未遂犯罰之。


司法院資訊處製作；財團法人民間司法改革基金會備份。
